【裁判字號】    90,上訴,1746
【裁判日期】    901130
【裁判案由】    違反毒品危害防制條例
【裁判全文】
臺灣高等法院高雄分院刑事判決          九十年度上訴字第一七四六號
    上訴人
    即被告  乙○○
右上訴人因違反毒品危害防制條例案件，不服臺灣高雄地方法院九十年度訴字第二一
八五號中華民國九十年十月十九日第一審判決（起訴案號：臺灣高雄地方法院檢察署
九十年度毒偵字第三一一０號），提起上訴，本院判決如左：
      主      文
上訴駁回。
      事      實
一、乙○○前因施用毒品案件，經原審以民國八十九年度毒聲字第八四一０號裁定送
    觀察、勒戒後，認無繼續施用毒品之傾向，由臺灣高雄地方法院檢察署檢察官（
    下稱檢察官）於八十九年十一月二十六日以八十九年度毒偵字第七一九六號不起
    訴處分確定在案。詎乙○○甲知海洛因業經公告列為毒品防害防制條例第二條第
    二項之第一級毒品，不得非法持有、施用，仍基於施用第一級毒品海洛因（下稱
    海洛因）之概括犯意，自九十年一月間某日起至同年五月二十七日止，連續在其
    位於高雄縣燕巢鄉○○村○○路二二之五號住處，以將海洛因滲入香煙中，點燃
    香煙吸食之方式，施用海洛因多次。嗣為警於九十年五月二十九日，強制其到案
    採尿送驗，檢出嗎啡反應，始查悉上情，經原審以九十年度毒聲字第四三七二號
    裁定送觀察、勒戒後，認有繼續施用毒品之傾向，復經檢察官聲請原審以九十年
    毒聲字第五三五四號裁定令入戒治處所施以強制戒治。
二、案經高雄縣警察局岡山分局移請臺灣高雄地方法院檢察署檢察官偵查起訴。
      理      由
一、右開事實，業據上訴人即被告乙○○分別於警訊、偵查中、原審及本院供承不諱
    ，而被告為警所採集之尿液，經檢驗結果，檢出嗎啡陽性反應，此有臺灣科技股
    份有限公司尿液檢報告書一份附卷足稽。又被告前因施用毒品案件，經依原審以
    八十九年度毒聲字第八四一０號裁定送觀察、勒戒後，認無繼續施用毒品之傾向
    ，由檢察官於八十九年十一月二十六日以八十九年度毒偵字第七一九六號不起訴
    處分確定之事實，有臺灣高等法院被告全國前案紀錄表暨臺灣高雄地方法院檢察
    署刑案資料查註紀錄表各一份在卷可憑，其於五年內再犯毒品危害防制條例第十
    條之罪，經裁定送觀察、勒戒，認有繼續施用毒品傾向，有原審九十年度毒聲字
    第四三七二、五三五四號裁定，及台灣高雄看守所附設勒戒處所九十年八月十七
    日高所坤戒勒字第二二三九號函送之證甲書乙份附卷可參。本件事證已臻甲確，
    被告之犯行，應堪認定。
二、核被告所為，係犯毒品危害防制條例第十條第一項之施用第一級毒品罪。被告先
    後多次施用毒品之犯行，時間密接，手法相同，所犯又係同一罪名之罪，顯係基
    於概括之犯意，反覆實施，應依連續犯之規定論以一罪。又被告先後持有毒品之
    行為，本應以連續持有論，惟被告持有之後，進而施用，其持有之低度行為被施
    用之高度行為所吸收，不另論罪。
三、原審因而適用毒品危害防制條例第十條第一項，刑法第十一條前段、第五十六條
    之規定，並審酌被告前因施用毒品案件，經原審將其裁定送觀察、勒戒後，認無
    繼續施用之傾向而為不起訴處分確定後，仍未戒絕毒品，再犯相同之罪，顯見其
    戒毒意志不堅，惟念其施用毒品乃自戕一己之身體健康等一切情狀，量處有期徒
    刑七月。經核原判決認事用法並無不合，量刑亦屬適度，被告上訴意旨，空言指
    摘原判決量刑過重不當，為無理由，應予駁回。
據上論斷，應依刑事訴訟法第三百六十八條，判決如主文。
本案經檢察官邱榮藏到庭執行職務。
中    華    民    國         九十       年     十一     月     三十     日
                              臺灣高等法院高雄分院刑事第三庭
                                  審判長法官  周賢銳
                                        法官  陳中和
                                        法官  謝宏宗
右正本證甲與原本無異。
如不服本判決，應於判決送達後十日內向本院提出上訴狀，其未述理由者並應於提
出上訴狀後十日內向本院補提理由書（應附繕本)。
                                      書記官  王秀娟
中    華    民    國         九十       年     十二     月      三      日
附錄：本判決論罪科刑法條：
毒品危害防制條例第十條
施用第一級毒品者，處六月以上五年以下有期徒刑。
                                                                      Ｈ


司法院資訊處製作；財團法人民間司法改革基金會備份。
